hr-HR: Vrsta spoja žbice: J-zavoj; Ravne žbice (straight-pull); T-glava; Ostalo
hu: Küllő csatlakozási típusa: J-kanyar; Egyenes fejű; T-fejű; Egyéb
ja: スポークインターフェースタイプ: Jベンド; ストレートプル; Tヘッド; その他
fr: Type d'interface à rayons: Coudé en J; Droit; Tête en T; Autre
lt-LT: Stipino sąsajos tipas: J formos išlinkis; Tiesaus traukimo; T formos galvutė; Kita
bg-BG: Тип интерфейс на спицата: J-образно огъване; Права (Straight-pull); T-образна глава; Друго
ru: Тип интерфейса спиц: С J-образным загибом; Прямые (Straight-pull); С Т-образной головкой; Другой
pt-BR: Tipo de interface Spoke: Curvatura em J; Straight-pull; Cabeça em T; Outro
th: ประเภทการเชื่อมต่อซี่ล้อ: เจเบนด์; สเตรทพูล; ทีเฮด; อื่นๆ
cs: Typ rozhraní špice: Zahnutý (J-bend); Přímý (straight-pull); Hlavička T (T-head); Jiné
ko: 스포크 인터페이스 유형: J-벤드; 스트레이트 풀; T-헤드; 기타
nb: Type grensesnitt for eike: J-bøy; Straight-pull; T-hode; Annet
fi: Pinnan liitäntätyyppi: J-mutka; Suoravetoinen; T-kanta; Muu
el: Τύπος διεπαφής ακτίνων: J-bend; Straight-pull; T-head; Άλλο
tr: Tel bağlantı arayüzü tipi: J büküm; Düz çekim; T başlı; Diğer
vi: Kiểu khớp nối của nan hoa: Cong chữ J; Kéo thẳng; Đầu chữ T; Khác
ro-RO: Tip de interfață a spițelor: J-bend; Tragere dreaptă (Straight-pull); T-head; Altele
pt-PT: Tipo de interface dos raios: Curva em J; Tração direta; Cabeça em T; Outro
pl: Typ interfejsu szprychy: J-bend; Straight-pull; T-head; Inne
zh-CN: 辐条接口类型: J 弯; 直拉; T 头; 其他
es: Tipo de interfaz de radios: Curva en J; Tiro directo; Cabeza en T; Otro
zh-TW: 輻條介面類型: J 型彎頭; 直拉式; T 型頭; 其他
sk-SK: Typ rozhrania kolesa s výpletom: J-bend; Priamy ťah; T-hlava; Iné
de: Speichenkopfdesign: J-Bend; Straightpull; T-Head; Sonstige
sv: Typ av gränssnitt för eker: J-böj; Straight-pull; T-huvud; Övrigt
it: Tipo di interfaccia spoke: Curva a J; Straight-pull; Testa a T; Altro
da: Type af egergrænseflade: J-bend; Straight-pull; T-head; Andet
sl-SI: Vrsta naseda: J-oblika; Ravno vpetje; T-oblika; Drugo
en: Spoke interface type: J-bend; Straight-pull; T-head; Other
nl: Type spaakinterface: J-bend; Straight-pull; T-head; Overige